臺灣高雄地方法院刑事判決　　　　　　　　　　　　九十三年度訴字第二五九八號
　　公　訴　人　臺灣高雄地方法院檢察署檢察官
　　被　　　告　甲○○　男　二.
右列被告因違反毒品危害防制條例案件，經檢察官提起公訴（九十三年度毒偵字第四
七六六、四九六一號），被告於本院準備程序進行中，就被訴事實為有罪之陳述，經
本院告知簡式審判程序意旨，並聽取公訴人及被告之意見後，合議裁定由受命法官獨
任進行簡式審判程序審理，本院判決如左：
    主  文
甲○○連續施用第一級毒品，累犯，處有期徒刑捌月，扣案之海洛因參包（其中貳包
驗後合計淨重貳點壹參公克，空包裝重零點伍玖公克；其中壹包驗後淨重零點壹肆公
克，空包裝重零點貳伍公克）沒收銷燬之。又連續施用第二級毒品，累犯，處有期徒
刑伍月，扣案之甲基安非他命貳包（驗前毛重各為零點參公克，驗後毛重各為零點貳
公克）沒收銷燬之；應執行有期徒刑壹年，扣案之海洛因參包（其中貳包驗後合計淨
重貳點壹參公克，空包裝重零點伍玖公克；其中壹包驗後淨重零點壹肆公克，空包裝
重零點貳伍公克）及甲基安非他命貳包（驗前毛重各為零點肆公克，驗後毛重各為零
點參公克）均沒收銷燬之。
    事  實
一、甲○○前因違反麻醉藥品管理條例案件，經本院以八十六年訴字第一七五四號，
    判處有期徒刑三月確定，於民國八十八年八月二十四日執行完畢。其於上述案件
    執行完畢後，仍不知悔改，於九十一年間因施用毒品案件，經本院裁定令入觀察
    勒戒處所施以觀察勒戒，於九十一年三月七日入臺灣高雄看守所附設觀察勒戒處
    所執行觀察勒戒處分，其因有繼續施用毒品傾向，經本院裁定令入戒治處所施以
    強制戒治，於九十一年四月二十六日入臺灣屏東戒治所接受強制戒治，而於九十
    一年九月十九日停止戒治出該戒治所，並於停止戒治期間交付保護管束，嗣因違
    反保護管束情節重大，經本院裁定撤銷停止戒治，於九十二年四月十六日入臺灣
    屏東戒治所執行殘餘之戒治期間，於九十二年十月三十日戒治期滿而出該戒治所
    ，並經臺灣高雄地方法院檢察署檢察官，以九十二年度戒毒偵字第九九二號為不
    起訴處分確定在案。甲○○明知海洛因、甲基安非他命業經公告列為毒品危害防
    制條例第二條第二項第一款、第二款之第一級、第二級毒品，不得非法持有、施
    用，竟猶不知戒絕悔改，於前述強制戒治執行完畢釋放後五年內，分別基於施用
    第一級毒品海洛因（以下稱海洛因）、第二級毒品甲基安非他命（以下稱甲基安
    非他命）之概括犯意，自九十三年六月初某日起至九十三年八月二十七日止，在
    其友人謝勝德位於高雄縣鳥松鄉○○村○○鄰○○路七十巷一二之一三號住處（
    起訴書誤載為最後一次）、其所承租之高雄縣鳳山市○○路六０七號「金鳳凰賓
    館」六０五號房間，將海洛因放入香菸內，以抽煙吸食之方式，連續施用海洛因
    多次；另自九十三年間七月間某日起至九十三年八月二十七日上午九時許止，在
    其所承租之高雄縣鳳山市○○路六０七號「金鳳凰賓館」六０五號房間，將安非
    他命放入吸食器內燒烤成煙霧狀後再吸食之方式，連續施用安非他命多次。嗣於
    九十三年八月二十日十三時十分許，為警在高雄縣鳥松鄉○○村○○鄰○○路七
    十巷一二之一三號查獲，並自甲○○身上查獲海洛因二小包（驗後合計淨重二點
    一三公克，空包裝重０點五九公克），及安非他命一小包（驗前毛重０點四公克
    ，驗後毛重０點三公克）；又於九十三年八月二十七日十一時二十五分許，為警
    在高雄縣鳳山市○○路六０七號「金鳳凰賓館」查獲，並自甲○○所穿著長褲內
    查獲海洛因一小包（淨重０點一四公克，空包裝重０點二五公克），復在甲○○
    所承租之「金鳳凰賓館」六０五號房間內床頭櫃上，查獲甲○○所有之海洛因一
    小包（驗後淨重０點一四公克，空包裝重０點二五公克）及安非他命一小包（驗
    前毛重０點四公克，驗後毛重０點三公克）。復經警將其先後二次為警查獲當日
    所排放之尿液，送請高雄縣政府衛生局檢驗之結果，均呈嗎啡、甲基安非他命陽
    性反應，始悉上情。
二、案經高雄縣政府警察局鳳山分局報告臺灣高雄地方法院檢察署檢察官偵查後起訴
    。
    理  由
一、本件被告甲○○所犯為死刑、無期徒刑或最輕本刑為三年以上有期徒刑以外之罪
    ，其於準備程序中就被訴事實為有罪之陳述，經法官告知簡式審判程序之旨，並
    聽取公訴人之意見後，爰依刑事訴訟法第二百七十三條之一第一項規定，由受命
    法官獨任進行簡式審判程序，合先敘明。
二、右揭犯罪事實，業據被告甲○○於警詢、偵查及本院審理時供認不諱，且被告先
    後二次經警查獲之時所採集之尿液，經送請高雄縣府衛生局檢驗之結果，均呈嗎
    啡、甲基安非他命之陽性反應，此有該院九十三年八月二十七日九十三煙毒字第
    一八四一號、九十三年九月三日九十三煙毒字第一九四五號煙毒尿液檢驗成績書
    各一紙在卷足憑。又所扣得之白粉三包，經送法務部調查局鑑驗結果，均含海洛
    因成分（其中二包驗後合計淨重二點一三公克，空包裝重０點五九公克；其中一
    包驗後淨重０點一四公克，空包裝重０點二五公克）之事實，有該局九十三年九
    月二十四日調科壹字第二二○○一八○七０、000000000號鑑定通知書
    各一紙在卷可稽（附於本院審卷內）；又扣案晶體二包，經送高雄醫學大學附設
    中和紀念醫院檢驗之結果，均認係甲基安非他命，此有該院九十三年十月二十六
    日編號0000000、0000000號檢驗報告各一紙在卷足參（附於本院
    審卷內），足認被告之自白與事實相符。
三、被告甲○○於九十一年間因施用毒品案件，經本院裁定令入觀察勒戒處所施以觀
    察勒戒，於九十一年三月七日入臺灣高雄看守所附設觀察勒戒處所執行觀察勒戒
    處分，其因有繼續施用毒品傾向，經本院裁定令入戒治處所施以強制戒治，於九
    十一年四月二十六日入臺灣屏東戒治所接受強制戒治，而於九十一年九月十九日
    停止戒治出該戒治所，並於停止戒治期間交付保護管束，嗣因違反保護管束情節
    重大，經本院裁定撤銷停止戒治，於九十二年四月十六日入臺灣屏東戒治所執行
    殘餘之戒治期間，於九十二年十月三十日戒治期滿而出該戒治所，並經臺灣高雄
    地方法院檢察署檢察官，以九十二年度戒毒偵字第九九二號為不起訴處分確定，
    此有司法院全國線上查詢在監在所最新資料報表、臺灣高等法院被告全國前案紀
    錄表及臺灣高雄地方法院檢察署刑案資料查註紀錄表、臺灣高雄地方法院檢察署
    檢察官不起訴處分書各一份附卷可參，其於違反毒品危害防制條例案件，經強制
    戒治執行完畢釋放後五年內再犯毒品危害防制條例第十條之罪，依同條例第二十
    三條第二項之規定，應依法論科。核被告所為，係犯毒品危害防制條例第十條第
    一項之施用第一級毒品罪、同條例第十條第二項之施用第二級毒品罪。被告為施
    用第一級毒品而持有海洛因之低度行為，及為施用第二級毒品而持有甲基安非他
    命之低度行為，均應為施用之高度行為所吸收，均不另論罪。又其先後多次分別
    施用第一級毒品、第二級毒品之犯行，均各自時間緊接，且均各自犯罪構成要件
    相同之罪名，顯係各自基於概括之犯意反覆為之，應各自依連續犯之規定論以一
    罪並加重其刑。其所犯上開二罪，犯意各別，行為亦殊，應予分論併罰。又被告
    前因違反麻醉藥品管理條例案件，經本院以八十六年訴字第一七五四號，判處有
    期徒刑三月確定，於八十八年八月二十四日執行完畢，此有司法院全國線上查詢
    在監在所最新資料報表、臺灣高等法院被告全國前案紀錄表、臺灣高雄地方法院
    檢察署刑案資料查註紀錄表各一份在卷可稽，其於上述案件執行完畢後，五年內
    再犯上述最重本刑為有期徒刑以上之罪，均為累犯，均應依刑法第四十七條之規
    定加重其刑。爰審酌被告歷經強制戒治程序，猶無法戒絕毒癮，仍再度施用海洛
    因、甲基安非他命，顯見其意志不堅，無悔改之決心，本不宜寬貸，惟其所為尚
    未害及他人，犯罪後坦承犯行、態度良好，以及其犯罪動機、目的、手段、所生
    危害等一切情狀，就其施用第一級毒品及第二級毒品之犯行，分別量處如主文所
    示之刑。又扣案之白粉三包含海洛因成分為第一級毒品（其中二包驗後合計淨重
    二點一三公克，空包裝重０點五九公克；其中一包驗後淨重０點一四公克，空包
    裝重０點二五公克），扣案之晶體二包含甲基安非他命成分為第二級毒品（驗前
    毛重各為０點四公克，驗後毛重各為０點三公克），均已如前述，係屬第一級毒
    品海洛因，是扣案白粉三包、晶體二包，均應依毒品危害防制條例第十八條第一
    項前段併予宣告沒收銷燬之。至檢察官起訴書犯罪事實欄一最後一段載有「及同
    案查獲之另案被告謝勝德所有供二人施打毒品用之注射針筒二支」等文字。但查
    ，起訴書應係將楊政隆誤載為謝勝德，此業經公訴檢察官於本院審理時陳述明確
    ，然被告自為警查獲以來，於警詢、偵查及本院審理時，均僅陳稱將海洛因放入
    香菸內，以抽煙吸食之方式施用海洛因等語，並未言及曾以注射針筒注射海洛因
    ，而觀諸證人楊政隆於警詢時之陳述，可知楊政隆亦僅自承以海洛因裝入針筒內
    加水後施打右腳靜脈血管，並未言及被告以該注射針筒施用毒品（參警卷Ｂ第六
    至七頁），因此本件尚無證據證明被告有以上述為警查扣之注射針筒施用毒品，
    是起訴書此段之記載容有誤會，而證人楊政隆與被告一同於上址為警查獲，渠涉
    嫌違反毒品危害防制條例案件部分，業經檢察官於九十三年十月二十八日，以九
    十三年度偵字第四九六０號向本院提起公訴，並就該注射針筒二支聲請沒收，而
    由本院以九十三年訴字第二九三七號毒品危害防制條例案件審理中，此有臺灣高
    等法院被告全國前案紀錄表、起訴書各一份在卷可考，故本院無庸對此段記載中
    敘及之注射針筒為任何處理，附此敘明。
據上論斷，應依刑事訴訟法第二百八十四條之一、第二百七十三條之一第一項、第二
百九十九條第一項前段，毒品危害防制條例條第十條第一項、第二項、第十八條第一
項前段，刑法第十一條、第五十六條、第四十七條、第五十一條第五款，判決如主文
。
本件經檢察官乙○○到庭執行職務。
中　　　華　　　民　　　國　　九十三　　年　　 十二 　　月　　三十一　　日
                                  臺灣高雄地方法院刑事第十庭
                                      法  官      呂曾達
右正本證明與原本無異。
如不服本判決，應於收受送達後十日內，向本院提出上訴書狀。
　　　　　　　　　　　　　　　　　　　書記官      林慧君
中　　　華　　　民　　　國　　九十三　　年　　 十二 　　月　　三十一　　日
附錄本判決之論罪法條：
毒品危害防制條例第十條第一項、第二項。
施用第一級毒品者，處六月以上五年以下有期徒刑。
施用第二級毒品者，處三年以下有期徒刑。
